【裁判字號】    91,易,1252
【裁判日期】    920318
【裁判案由】    傷害等
【裁判全文】
臺灣彰化地方法院刑事判決                        九十一年度易字第一二五二號
    公  訴  人  臺灣彰化地方法院檢察署檢察官
    被      告  丁○○
右列被告因傷害等案件，經檢察官提起公訴（九十一年度偵字第五三八七號），本院
判決如左：
    主      文
丁○○以加害生命之事，恐嚇他人，致生危害於安全，處有期徒刑貳月，如易科罰金
，以佰元折算壹日﹔又傷害人之身體，處拘役伍拾日，如易科罰金，以佰元折算
壹日。扣案之高爾夫球桿壹支沒收。
    事      實
一、丁○○因認丙○○之父陳料積欠其父謝飛西債務，應由丙○○等子償還，遂於民
    國九十一年八月十日上午五時四十五分許，駕駛車牌號碼ＨＲ—三八三三號自小
    客車，至丙○○位於彰化縣田中鎮○○路二七九巷二七六號住處前，以上開自小
    客車之設備播放大悲咒、撒冥紙。嗣見丙○○自屋內走至庭院，而與丙○○發生
    口角、互罵，繼而以「幹你娘」等語辱罵丙○○（此部分未據告訴），並向丙○○恐嚇稱：「你就別給我遇到，你在路上給我遇到，就給我打死」等語，以加害
    生命之事恐嚇丙○○，使丙○○心生畏懼，致生危害於安全；隨後復未經丙○○
    之同意，無故侵入丙○○上開住處庭院（即該住處附連圍繞之土地），進而基於
    傷害之故意，持其所有之高爾夫球桿毆打丙○○左腰部及左大腿，致丙○○受有
    左大腿瘀血並擦傷（約１５公分Ｘ１公分）、左臀部瘀血（約１０公分Ｘ１點５
    公分）。嗣為警當場查獲，並扣得其所有為上開傷害行為之高爾夫球桿一支。
二、案經被害人丙○○訴由彰化縣警察局田中分局報請臺灣彰化地方法院檢察署檢察
    官偵查起訴。
    理      由
一、訊據被告丁○○對於右揭時、地持其所有之高爾夫球桿毆打告訴人丙○○左腰部
    及左大腿，致丙○○受傷之事實，固坦白承認，惟矢口否認有何恐嚇、傷害、侵
    入住宅犯行，辯稱：「那是告訴人與甲○○、乙○○與另二名不知名之人先打我
    ，我才取出高爾夫球桿自衛，打他們，沒有侵入房屋，也沒有恐嚇及撒冥紙」云
    云。惟查右揭犯罪事實業據告訴人先後於警詢、偵查及本院審理中指訴甚明，核
    與證人即當日至現場處理之員警蔡招旻、王明堅先後於偵查及本院審理中證述之
    情節相符，並有現場錄音帶及譯文一份、鄭伯勳診所驗傷診斷書一紙、告訴人受
    傷之照片三張、扣案之高爾夫球桿一支可資佐證。且被告案發當時精神狀況良好
    等情，亦據證人蔡招旻、王明堅於本院審理中證述在卷（見本院九十二年一月七
    日訊問筆錄）。至被告雖辯稱：「那是告訴人與甲○○、乙○○與另二名不知名
    之人先打我，我才取出高爾夫球桿自衛，打他們」云云，然經本院訊之甲○○、
    乙○○，已據之否認在卷，且證人王明堅亦已證述並無被告所指之情。而被告聲
    請調查之證人陳錫煌於本院證述：「當時他有告訴我說他有受傷，當時是別人把
    他送到醫院的，並不是我送的，他告訴我他當時是送到田中鎮建元醫院。」、「
    當初本來被告是要以一萬元交保，後來因為我沒有錢，所以後來就叫我把他帶回
    去。」、「當時他好像不太清醒，至於是否有受傷，我不太記得。也不知道為何
    被告會這樣」等語（見本院九十二年三月四日審判筆錄）亦無法證明被告提出九
    十一年八月十三日蕭外科醫院出據之診斷書上所載右肘部、兩肩部、兩臀部及左
    溪多處挫傷與同年、月十日之上開事實有關，綜上所述，被告所辯顯係事後卸責
    之詞，不足採信。本件事證明確，其上開犯行均堪認定。
二、核被告丁○○所為，係犯刑法第三百零五條、第三百零六條、第二百七十七條第
    一項之恐嚇危害安全、侵入住宅及傷害罪。又所犯上開侵入住宅、傷害二罪間，
    具有手段、目的之牽連關係，應依刑法第五十五條之規定，從一重之傷害罪處斷
    。再其所犯之恐嚇危害安全及傷害二罪間，犯意各別，罪名有異，應予分論併罰
    。爰審酌被告為丙○○之父陳料積欠其父謝飛西債務，應由丙○○等子償還一事
    ，對告訴人心生不滿而加以恐嚇、進而侵入住宅、傷害之犯罪動機、所受之刺激
    、手段、所生危害暨犯後態度等一切情狀，分別量處如主文所示之刑，並分別諭
    知易科罰金之折算標準。至於扣案之高爾夫球桿一支，係被告所有供犯罪所用之
    物，業據被告供承在卷，依刑法第三十八條第一項第二款宣告沒收。
據上論斷，應依刑事訴訟法第二百九十九條第一項前段，刑法第二百七十七條第一項
、第三百零五條、第三百零六條、第五十五條、第四十一條第一項前段，罰金罰鍰提
高標準條例第一條前段、第二條，判決如主文。
本案經檢察官田德煙到庭執行職務。
中      華      民      國    九十二    年      三  月     十八     日
                              臺灣彰化地方法院刑事第二庭
                                  法      官  李  水  源
右正本證明與原本無異。
如不服本判決，應於判決送達後十日內向本院提出上訴狀（須附繕本）。
告訴人或被害人對於判決如有不服具備理由請求檢察官上訴者，其上訴期間之計算係
以檢察官收受判決正本之日期為準。
                                  法院書記官  廖  建  興
中      華      民      國    九十二    年      三      月     十九     日
附錄本案論罪科刑法條全文：
刑法第二百七十七條
 (普通傷害罪)
傷害人之身體或健康者，處三年以下有期徒刑、拘役或一千元以下罰金。
犯前項之罪因而致人於死者，處無期徒刑或七年以上有期徒刑；致重傷者，處三年以
上十年以下有期徒刑。
刑法第三百零五條
 (恐嚇危害安全罪)
以加害生命、身體、自由、名譽、財產之事，恐嚇他人致生危害於安全者，處二年以
下有期徒刑、拘役或三百元以下罰金。
刑法第三百零六條
 (侵入住居罪)
無故侵入他人住宅、建築物或附連圍繞之土地或船艦者，處一年以下有期徒刑、拘役
或三百元以下罰金。
無故隱匿其內，或受退去之要求而仍留滯者，亦同。


司法院資訊處製作；財團法人民間司法改革基金會備份。
